臺灣士林地方法院刑事判決　　　　　　 100年度審訴字第14號
　　公　訴　人　臺灣士林地方法院檢察署檢察官
　　被　　　告　陳明宏
上列被告因違反毒品危害防制條例案件，經檢察官提起公訴（99
年度毒偵字第1991號），被告於準備程序中就被訴事實為有罪之
陳述，本院合議庭裁定由受命法官獨任以簡式審判程序進行審理
，並判決如下：
    主  文
陳明宏施用第一級毒品，處有期徒刑壹年。
    事  實
一、陳明宏前於民國（下同）87年間因施用毒品案件，經臺灣板
    橋地方法院以87年度毒聲字第2906號裁定送觀察勒戒後，認
    無繼續施用毒品之傾向，經臺灣板橋地方法院檢察署檢察官
    以88年度偵字第2682、5338號、88年度偵緝字第219 號為不
    起訴處分確定；又因施用第一、二級毒品案件，經同法院以
    88年度毒聲字第2112號裁定令入戒治處所施以強制戒治，嗣
    因執行成效良好，經同法院以89年度毒聲字第601 號裁定停
    止戒治，並自89年3 月30日起轉執行另案殘刑3 年11月又27
    日（於92年10月30日縮刑期滿執行完畢，不構成累犯），前
    開施用第一、二級毒品犯行並經本院以88年度訴字第586 號
    判決處有期徒刑7 月、4 月，應執行有期徒刑10月確定，後
    經本院以89年度聲字第1159號裁定免其刑之執行；復因施用
    毒品案件，經臺灣臺北地方法院以99年度訴字第738 號判處
    有期徒刑10月，由臺灣高等法院以99年度上訴字第2503號判
    決駁回上訴確定；又因施用第一、二級毒品案件，經臺灣板
    橋地方法院以99年度訴字第794 號判決處有期徒刑7 月、4
    月，應執行有期徒刑10月，並由臺灣高等法院以99年度上訴
    字第2341號判決駁回上訴，且經最高法院以99年度臺上字第
    8061號判決駁回上訴確定（以上2 件均尚未執行完畢，不構
    成累犯）。詎陳明宏仍未戒除毒癮，於前案強制戒治執行完
    畢釋放後5 年內，因施用毒品案件經法院判決罪刑確定後，
    復基於施用第一級毒品海洛因、第二級毒品甲基安非他命之
    犯意，於99年9 月14日上午8 時30分許，在臺北縣新店市（
    已改制為新北市新店區○○○道路旁停放之車牌號碼5969-D
    A 號自用小客車上，以將海洛因及甲基安非他命摻入香菸點
    燃吸用之方式，同時施用第一級毒品海洛因及第二級毒品甲
    基安非他命1 次。嗣於99年9 月17日凌晨4 時許，為警前往
    臺北市大同區○○○路18巷24之66號執行搜索時，當場查獲
    陳明宏及李俊隆、陳翠萍、陳啟崇、袁芳燮等人（其餘4 人
    涉犯毒品危害防制條例案件由檢察官另案偵辦），經陳明宏
    坦承上開施用第一級毒品犯行，再經警採集其尿液檢體送驗
    ，鑑定結果呈嗎啡及甲基安非他命陽性反應，始悉上情。
二、案經改制前之臺北縣政府警察局蘆洲分局報請臺灣士林地方
    法院檢察署檢察官偵查起訴。
    理  由
一、本件被告陳明宏所犯非死刑、無期徒刑或最輕本刑有期徒刑
    三年以上之罪，亦非高等法院管轄第一審案件，且於準備程
    序進行中，被告先就被訴事實為有罪之陳述，經告知被告簡
    式審判程序之旨，並聽取檢察官、被告之意見後，本院合議
    庭裁定由受命法官進行簡式審判程序，是本件之證據調查，
    依刑事訴訟法第273 條之2 規定，不受同法第159 條第1 項
    、第161 條之2 、第161 條之3 、第163 條之1 及第164 條
    至第170 條規定之限制，合先敘明。
二、上揭犯罪事實，業據被告陳明宏於本院準備程序及審理中坦
    承不諱，且被告為警採集之尿液，經送台灣檢驗科技股份有
    限公司以酵素免疫分析法初步檢驗、氣相層析質譜儀法確認
    檢驗之檢驗結果，確呈嗎啡及甲基安非他命陽性反應，有該
    公司99年10月4 日CH/2010/90543 號濫用藥物檢驗報告及臺
    北縣政府警察局蘆洲分局偵辦毒品案件尿液代號對照表各1
    紙附卷可稽，本件事證明確，被告犯行堪予認定，應依法論
    科。
三、核被告所為，係犯毒品危害防制條例第10條第1 項之施用第
    一級毒品罪及同條第2 項之施用第二級毒品罪。被告施用第
    一級、第二級毒品前持有之低度行為各為施用之高度行為所
    吸收，均不另論罪。又被告係以一行為同時施用第一級毒品
    及第二級毒品，為想像競合犯，應依刑法第55條前段規定，
    從一重之施用第一級毒品罪處斷，公訴意旨認應分論併罰，
    容有誤會。爰審酌被告經觀察勒戒、強制戒治程序，仍無法
    戒除，復又觸犯施用毒品犯行，顯示其無戒絕之決心，然本
    件被告同時施用第一、二級毒品1 次，係傷害自身健康，所
    生危害非鉅，犯後坦承犯行，態度尚屬良好等一切情狀，量
    處如主文所示之刑，以資懲儆。
四、扣案之第一級毒品海洛因7 包係被告友人榮家麒所有之物，
    扣案之第二級毒品甲基安非他命1 包則為陳翠萍所有之物，
    均非本案被告所施用之毒品，既與本案無關，自不得宣告沒
    收銷燬之。又扣案之可疑白色粉末2 包（總毛重3.9 公克、
    總淨重3.5 公克），據被告陳明宏於本院100 年1 月27日審
    理中供稱係託友人「阿成」購得之第一級毒品海洛因，惟亦
    表示取得該2 包毒品後並未使用（參見本院卷第41頁背面、
    第42頁背面），與其本件施用第一級毒品犯行尚無關涉；至
    扣案之吸食器1 組為陳翠萍所有，非被告所有供本件施用毒
    品所用之物，另扣案之電子磅秤1 台及新臺幣41,000元等物
    固係被告所有，然尚無證據證明與本案犯行有直接關連，均
    不予宣告沒收銷燬或沒收之，應由檢察官另為適當之處分，
    亦一併敘明。
據上論斷，應依刑事訴訟法第273 條之1 第1 項、第299 條第1
項前段，毒品危害防制條例第10條第1 項、第2 項，刑法第11條
前段、第55條前段，判決如主文。
本案經檢察官孟玉梅到庭執行職務。
中    華    民    國    100   年    2     月    18    日
                  刑事第一庭法  官  李育仁
以上正本與原本無異。
如不服本判決，應於收受判決後10日內向本院提出上訴書狀，並
應敘述具體理由；其未敘述上訴理由者，應於上訴期間屆滿後20
日內向本院補提理由書（均須按他造當事人之人數附繕本）「切
勿逕送上級法院」。
                            書記官  張竣閔
中    華    民    國   100    年    2     月    18    日
附錄本案論罪科刑法條全文：
毒品危害防制條例第10條
施用第一級毒品者，處6月以上5年以下有期徒刑。
施用第二級毒品者，處3 年以下有期徒刑。